dictsource/ca_rules
    // non secondary stress
     _) e (ntreA$w_alt5	e   // (entreacte)
     _) e (ntreC$w_alt5	e   // (entresòl)
    _a) e (ro$w_alt5	e
    _b) e (ll$w_alt5	e    
  _jud) e (o$w_alt5	e
    _c) e (ntre@$w_alt5	e
     _) e (ntre@$w_alt5	e
    _h) e (tero$w_alt5	e
    _n) e (o@$w_alt5	e
  _pal) e (o$w_alt5	e
    _r) e (ra$w_alt5	e
   _el) e (ctro@$w_alt5	E
  _est) e (reo$w_alt5	E   // estereotipat
     _) e (tno$w_alt5	E
     _) e (xtra$w_alt5	E
 _magn) e (to$w_alt5	E
    _m) e (dico$w_alt5	E
    _m) e (nys$w_alt5	E
    _n) e (uro$w_alt5	E
   _ps) e (udo$w_alt5	E
    _r) e (tro$w_alt5	E
    _s) e (mi@$w_alt5	E   // (semiconductor)
    _s) e (rvo@$w_alt5	E   // (semiconductor)
    _t) e (rmo@$w_alt5	E   // (termogènesi)

    // non reduction contexts
        e (ò     e2     // (eòlic)
        e (ó     e2     // (eòlic)
        e (a     e2     // (teatre)
        e (à     e2     // (oceà)
    a)  e        e2     // (baells)
        e (ha    e2
     ò) e        e2
     ó) e        e2
        e (o     e2
 L05J)  e (e     e2     // (pàncrees)
    _t) e (le    e2     // (teletreball)
  _tel) e        e2     // (teletreball)
        
    // e > i
  _vid) eo         io2  // (videoteca)
  _lin) e (a       i    // lineal

.group f
         f         f
         ff        f
        
?6 L05J) f (_      f@
?6 L05J) fs(_      f@s

.group g
        g          g
        g  (L01    Z    // front vowel (gerra)
        gu (L01    g    // front vowel (guitarra)
        gu (L02    gw   // (guaret)
     A) gl (A      ggl  // gemination (segle)
     A) gl (Aw_alt3 Ql  // avoid gemination (aglà)
   _ne) gl (ig     Ql   // avoid gemination (negligència, etc.)
?3   A) gl (A      Ql   // avoid gemination (segle)
     _) gn         n    // gnom
        gn         gn   // designar
        
?4      gn         nn   // designar
?4 Aix_) g (L01    dZ   // dissimilation (peix gelat)
?4   s_) g (L01    dZ   // (dos gelats)
?4   ç_) g (L01    dZ   // (llaç gelat)
?4 Aig_) g (L01    dZ
?4 Atx_) g (L01    dZ

?6   t_) g (L01    dZ

.group h
        h               // silent
        h ($w_alt6  X   // (halar)
?6      h ($w_alt6      // (halar)
        
    // enclitics
     -) hi (_   'i
     -) ho (_    o
    A-) ho (_    w      // porta-ho [pɔ́ ɾtaw]
   Au-) ho (_    u      // dueu-ho [duˈɛwu]
?2  C-) ho (_    u      // portar-ho [pɔ́ ɾtaru]
?3  C-) ho (_+   o      // portar-ho [pɔ́ ɾtaro]
?3 Au-) ho (_+   o      // dueu-ho [duˈɛwo]

    //proclitics
     _) ho (_A   w      //  ho entra [wéntɾa]
     _) ho (_hA  w      //  ho ha entrat
    A_) ho (_C   w      //  no ho porta [n'owpɔ́ɾta]
?4  C_) ho (_C   o2     //  m'ho diu [mo ðˈiw]
?4   _) ho (_C   @w     //  ho diu [əw ðˈiw]
?4  A_) ho (_    w      //  no ho diu [nˈo w ðˈiw]
?3  K_) ho (_C   ew     //  ho porta [ewpɔ́ɾta]
?2   _) ho (_A   o      //  ho entra [wéntɾa]
?2   _) ho (_hA  o      //  ho ha entrat
?2  A_) ho (_C   o      //  no ho porta [n'owpɔ́ɾta]
      

.group i
        i          i
    // glide rules
     A) i (K       j    // glide (aigua)
    Au) i (K       i    // not glide (creui)
   _re) i (K       i    // not glide (reu)
     u) i (r_      i    // not glide ()
     u) i (sme_    i    // not glide ()
     u) i (sme_    i    // not glide ()
     A) i (A       j    // glide (maia)
     _) i (A       j    // glide (iogurt)
    _h) i (A       j    // glide (hialita)
?3  _)  i (_A      j    // glide (i altres)
?3  _)  i (_hA     j    // glide (i habitants)
   _h)  i (_hA     j    // glide (hi ha)
   _h)  i (_A      j    // glide (hi anem)
   _l)  i (_hA     j    // glide (li ha amagat)
   _l)  i (_ho_    i    // no glide (li ho porta)
   _l)  i (_A      j    // glide (li amaga)
    _)  i (_A      j    // glide (i altres)
?5  _)  i (_A      i    // glide (i altres)
    K)  i (_u+     i    // no glide 
   A_)  i (_       j    // glide (faré i desfaré)
?5 A_)  i (_       i    // glide (faré i desfaré)
    
 'i_)  i  (K++          // following and stressed i -> elision (matí incomplet)
    
    // not glide rules
     _) i (on      i    // not glide (ions + derivats)
  L16ü) i (K       i    // not glide (lingüista)
  L16u) i (A       i    // not glide (guia)
  L16u) i (K       i    // not glide (guia)    
        i (sta_    i    // not glide (deista)
        i (sme_    i    // not glide (deisme)
        i (stes_   i    // not glide (deistes)
        i (smes_   i    // not glide (deismes)
        i (ta_     i    // not glide (deita)
        i (tes_    i    // not glide (deites)
     A) i (r_      i    // verb: not glide (conduir, agrair, etc.)
     A) i (nt_     i    // verb: not glide (conduint, agraint, etc.)
     A) i (ré_     i    // verb: not glide (conduir, agrair, etc.)
     A) i (ràs_    i    // verb: not glide (conduir, agrair, etc.)
     A) i (rà_     i    // verb: not glide (conduir, agrair, etc.)
     A) i (rem_    i    // verb: not glide (conduir, agrair, etc.)
     A) i (reu_    i    // verb: not glide (conduir, agrair, etc.)
     A) i (ran_    i    // verb: not glide (conduir, agrair, etc.)
     A) i (ria_    i    // verb: not glide (conduir, agrair, etc.)
     A) i (ries_   i    // verb: not glide (conduir, agrair, etc.)
     A) i (ria_    i    // verb: not glide (conduir, agrair, etc.)
     A) i (ríem_   i    // verb: not glide (conduir, agrair, etc.)
     A) i (ríeu_   i    // verb: not glide (conduir, agrair, etc.)
     A) i (rien_   i    // verb: not glide (conduir, agrair, etc.)
  _pre) i (@       i    // prefix: not glide (preinscripció)    
  _pro) i (@       i    // prefix: not glide (preinscripció)
   _co) i (nc@     i    // prefix: not glide (coincideix)
_macro) i (@       i    // prefix: not glide (macroilla) 
  _bio) i (@       i    // prefix: not glide
   _re) i (n@      i    // prefix: not glide
        
?5   A) i (_       i
?5   A) i (s_      i
    // prefixes with secondary stress
     _) ibero      ,iBe2**o2  // iberoromà
    _x) i (ux      ,i
     
    // not secondary stress
   _ac) i (culi$w_alt5	i  // aciculifoli
     _) i (ndo$w_alt5	i  // indoeuropeu
    _l) i (po$w_alt5	i
    _m) i (cro@$w_alt5	i
    _h) i (dro@$w_alt5	i
     _) i (nfra$w_alt5	i
    _x) i (ux$w_alt5	i
     _) i (nfra$w_alt5	i  
     _) i (nfrangi     i  // infrangible (no sec)
     
     // stress rules
        i (ns_     'i   // stress the vowel
  L05J) i (ns_     i    // do not stress the vowel
        i (ny_     'i   // stress the vowel
  L05J) i (ny_     i    // do not stress the vowel       
  
?5   _) i (m      a // (impossible)
?5   _) i (n      a // (interrogar)
?5   _) i (ntel·lect  i // (intel·lectual)
?5   _) i (ndi    i // (indià)

?6   L05C)  ia  (_     i   // avoid esdrúixoles
?6   L05CC) ia  (_     i   // avoid esdrúixoles
?6   L05C)  ie  (s_    i   // avoid esdrúixoles
?6   L05CC) ie  (s_    i   // avoid esdrúixoles
?6   L05C)  ic  (_     ik@   
?6   L05C)  ics (_     ik@s  
  
.group ix
        ix         iS     
     A) ix         jS
    gu) ix (K      iS   // pronounce i (guix)
    qu) ix (K      iS   // pronounce i (Quixot)
    gu) ix (A      iS   // pronounce i (guixa)
    qu) ix (A      iS   // pronounce i (Quixot)
    gu) ix (_A     iZ   // sonorisation + pronounce i (guix esquerdat)
    gu) ix (_L11   iZ   // sonorisation + pronounce i (guix blau)
     K) ix (A      iS   // pronounce i (mixa)
     ú) ix (K      iks  
     f) ix (A      iks  // (fixar)
     l) ix (i      iks  // (lixi)
     C) ix (K      iks  // (prefix)
     
    // accent variants
?1   A) ix (K      S    // do not pronounce i (peix)
?1   A) ix (A      S    // do not pronounce i (peixar)
?1   A) ix (_A     Z    // sonorisation + do not pronounce i (peix amable)
?1   A) ix (_L11   Z    // sonorisation + do not pronounce i (peix blau)

?4   A) ix (_r     j    // (mateix roc)
?4   A) ix (_s     t    // dissimilation (peix salat)
?4   A) ix (_cL01  t    //?1   A) ix (K      S    // do not pronounce i (peix)
?1   A) ix (A      S    // do not pronounce i (peixar)
?1   A) ix (_A     Z    // sonorisation + do not pronounce i (peix amable)
?1   A) ix (_L11   Z    // sonorisation + do not pronounce i (peix blau)  dissimilation (peix celíac)
?4   A) ix (_z     d    // dissimilation (mateix zero)
?4   A) ix (_x     t    // dissimilation (mateix xarop)
?4   A) ix (_j     d    // dissimilation (mateix joc)
?4   A) ix (_gL01  d    // dissimilation (mateix gerro)

?5   A) ix (K      S    // do not pronounce i (peix)
?5   A) ix (A      S    // do not pronounce i (peixar)


?6   A) ix (_      j
?6   C) ix (_      i
?6   A) ixos_      js
?6   A) ix (_C+    j
?6   A) ix (_A+    j

     
.group ig
     A) ig (_      tS   // (goig)
     C) ig (_      itS  // (desig)
     A) ig (s_     tS   // (goigs)
     C) ig (s_     itS  // (desigs)
     A) ig (_A     dZ   // (goig ardent)
     A) ig (_L11   dZ   // (goig volgut)
     C) ig (_A     idZ  // (desig ardent)
     C) ig (_L11   idZ  // (desig volgut)
     C) ig (_$w_alt4    ik   // (pròdig)
     C) ig (s_$w_alt4   ik   // (pròdig)
   _pu) ig (A      dZ   // (puigàlber)
   _pu) ig (L11    dZ   // (puigmal)
   _pu) ig (L10    dZ   // (puigtort)
?4   A) ig (_L13   i    // (vaig portar) 
?4   A) ig (_L14   t    // (vaig portar) 

?6   A) ig (_      j
?6   C) ig (_      i
?6   A) ig (_A      j
?6   C) ig (_A      i
?6   A) ig (_C      j
?6   C) ig (_C      i

     
.group j
         j          Z    // (jota)
     
?4 Aix_) j         dZ    // dissimilation (mateix joc)
?4 Aig_) j         dZ
?4 Atx_) j         dZ
?4   s_) j         dZ    // (dos jocs)
?4   ç_) j         dZ    // (dos celíacs)
        
?6   t_) j         dZ

.group k
        k          k    // (ka)

.group l
        l          l
     _) l' (P2     l    // apostrophe

        ll         l^   // (colla)
        l (_ll     l^   // (del llop)
        lt (_      l    // (alt)
        lt (_$w_alt4    lt   // do pronounce final t
        lt (s_     l    // (alts)
        ld (_      l    // (Eudald)
        ld (s_     l    // (Eudalds)
        
    // accent variants
?2      l·l        l    // (il·lusió)
        
?3      lt (_      lt   // (alt)
?3      lt (_A     lt   // (alt)
?3      lt (_C     l    // (alt)
?3      ld (_      ld   // (alt)
?3      ld (_A     ld   // (alt)
?3      ld (_C     l    // (alt)

?4      lt (_      lt   // (alt)
?4      ld (_      ld   // (alt)
?4  _e) ls (_A     ddz  // dissimilation in balearic (els arbres)
?4  _e) ls (_hA    ddz  // dissimilation in balearic (els homes)

?5    A) l (A      **
?5   A_) l (A      **
//?5    A) l (_A     **
?5  L13) l (A      **   // plosives (pla)
?5    f) l (A      **
?5    _) l (A_+    l
?5    _) l (As_+   l
?5       ls        lts
?5       ll (K     l    // despalatalització final de paraula o de síl·laba
?5       ll (sK    lt   // despalatalització + africatz final de paraula o de síl·laba
?5    a) ll (otj   l   // (allotjar i derivats)
